【裁判字號】    99,審訴,27
【裁判日期】    990305
【裁判案由】    違反毒品危害防制條例
【裁判全文】
臺灣新竹地方法院宣示判決筆錄          99年度審訴字第27號
公  訴  人  臺灣新竹地方法院檢察署檢察官
被      告  乙○○
指定辯護人  本院公設辯護人  甲○○
上列被告因違反毒品危害防制條例一案，經檢察官提起公訴（98
年度毒偵字第1868號）後，聲請本院改依協商程序而為判決，於
中華民國99年3 月5 日下午4 時在本院刑事第十一法庭宣示判決
，出席職員如下：
                                    審判長法  官  馮俊郎
                                          書記官  蕭汝芳
                                          通  譯  楊德光
法官起立朗讀判決主文、犯罪事實要旨、處罰條文，及告以上訴
限制、期間並提出上訴狀之法院，且諭知記載其內容：
一、主  文：
    乙○○施用第一級毒品，處有期徒刑拾壹月。又施用第二級
    毒品，處有期徒刑拾月。應執行有期徒刑壹年伍月。
二、犯罪事實要旨：
（一）乙○○前於民國87年6 月間，因施用第二級毒品案件，經
      本院以87年度毒聲字第62號裁定送觀察、勒戒後，認無繼
      續施用毒品傾向，經臺灣新竹地方法院檢察署檢察官（下
      稱檢察官）於87年7 月2 日以87年度偵字第3734號為不起
      訴處分確定。
（二）乙○○不知警惕，又於87年7 月間，因施用第二級毒品案
      件，經本院以87年度毒聲字第218 號裁定送勒戒處所觀察
      、勒戒後，因認有繼續施用毒品之傾向，再經本院以87年
      度毒聲字第437 號裁定令入戒治處所施以強制戒治1 年，
      於87年8 月25日入所執行，嗣其強制戒治執行滿3 月後，
      經戒治處所認無繼續戒治之必要，乃報由檢察官聲請本院
      以88年度毒聲字第50號裁定停止戒治，於88年2 月4 日因
      停止其處分之出監，所餘戒治期間付保護管束，然乙○○
      因於此期間內違反保護管束應遵守事項情節重大，嗣經本
      院以88年度毒聲字第971 號裁定撤銷停止戒治，於88年5
      月26日入所執行其殘餘戒治期日，嗣於88年11月2 日出所
      執行完畢；同時其本次非法施用第二級毒品之犯行，亦經
      本院於88年4 月6 日，以87年度竹東簡字第166 號判決，
      判處有期徒刑6 月，嗣於88年4 月26日確定，並於88年5
      月11日易科罰金執行完畢。
（三）乙○○竟不知警惕，又於88年12月間，因施用第二級毒品
      案件，經檢察官聲請強制戒治，本院於88年12月2 日，以
      88年度毒聲字第2531號裁定令入戒治處所施以強制戒治1
      年，於88年12月2 日入戒治所執行強制戒治1 年，並於89
      年12月2 日強制戒治執行完畢出所；同時其本次非法施用
      第二級毒品之犯行，亦經本院於89年1 月31日，以89年度
      易字第109 號判決，判處有期徒刑8 月，嗣於89年2 月21
      日確定，復與他罪接續執行，於91年6 月5 日入監執行，
      並於93年9 月4 日縮刑期滿執行完畢。
（四）乙○○仍不知警惕，又於90年4 月間，因施用第二級毒品
      案件，經檢察官聲請強制戒治，本院於90年7 月27日，以
      90年度毒聲字第1191號裁定令入戒治處所施以強制戒治1
      年，於90年10月5 日入所執行，嗣其強制戒治執行滿3 月
      後，經戒治處所認無繼續戒治之必要，乃報由檢察官聲請
      本院以91年度毒聲字第526 號裁定停止戒治，於91年6 月
      5 日因停止其處分之出監，所餘戒治期間付保護管束，旋
      其停止戒治所餘戒治期間於91年10月4 日屆滿，因期滿未
      經撤銷，視為強制戒治期滿執行完畢；同時其本次非法施
      用第二級毒品之犯行，亦經本院於90年12月14日，以90年
      度易字第699 號判決，判處有期徒刑10月，嗣於91年1 月
      9 日確定，復與他罪定應執行刑為有期徒刑1 年7 月確定
      ，並與他罪接續執行，於91年6 月5 日入監執行，並於93
      年9 月4 日縮刑期滿執行完畢。
（五）乙○○不知悔改，又於91年1 月間，因施用第一級毒品案
      件，經本院於91年3 月29日，以91年度訴字第180 號判決
      ，判處有期徒刑11月，嗣於91年4 月15日確定，復與他罪
      定應執行刑為有期徒刑1 年7 月確定，並與他罪接續執行
      ，於91年6 月5 日入監執行，並於93年9 月4 日縮刑期滿
      執行完畢。
（六）乙○○竟不知悔改，於前開強制戒治處分執行完畢釋放後
      ，「5 年內再犯」施用毒品案件，並經法院判處罪刑確定
      後，(1)復基於施用第一級毒品海洛因的犯罪意思，於98年
      11月4 日上午某時許，在其位於新竹縣北埔鄉○○街144
      巷2 號之住處內，以將海洛因粉末置入針筒內，再加水注
      射入體內之方式，施用第一級毒品海洛因1 次。(2)另基於
      施用第二級毒品甲基安非他命的犯罪意思，於98年11月4
      日上午施用完第一級毒品後，在上開住處內，以將甲基安
      非他命置於玻璃球吸食器內，再以火燒烤，吸其煙霧之方
      式，施用第二級毒品甲基安非他命1 次。嗣經警於98年11
      月4 日晚上10時5 分許採集其尿液檢體送驗，結果呈嗎啡
      、可待因陽性及安非他命、甲基安非他命陽性反應，始悉
      上情。
三、處罰條文：
    毒品危害防制條例第10條第1 項、第2 項，刑法第11條前段
    、第51條第5 款。
四、協商判決除有刑事訴訟法第455 條之4 第1 項第1 款於本訊
    問程序終結前，被告撤銷協商合意或檢察官撤回協商聲請者
    ；第2 款被告協商之意思非出於自由意志者；第4 款被告所
    犯之罪非第455 條之2 第1 項所定得以協商判決者；第6 款
    被告有其他較重之裁判上一罪之犯罪事實者；第7 款法院認
    應諭知免刑或免訴、不受理者情形之一，及違反同條第2 項
    「法院應於協商合意範圍內為判決；法院為協商判決所科之
    刑，以宣告緩刑或2 年以下有期徒刑、拘役或罰金為限」之
    規定者外，檢察官與被告均不得上訴。
五、如有前項得上訴之情形，得自收受宣示判決筆錄送達之日起
    10日內，向本院提出上訴書狀，上訴於第二審法院。
中    華    民    國    99    年    3     月    5     日
                  刑事第九庭書  記  官  蕭汝芳
                            審判長法官  馮俊郎
以上筆錄正本係照原本作成。
中    華    民    國    99    年    3     月    5     日
                            書  記  官  王思穎
附錄本案處罰實體法條全文：
毒品危害防制條例第10條第1 項、第2 項：
施用第一級毒品者，處6 月以上5 年以下有期徒刑。
施用第二級毒品者，處3 年以下有期徒刑。

司法院資訊處製作；財團法人民間司法改革基金會備份。
